【裁判字號】    98,交聲,970
【裁判日期】    980630
【裁判案由】    聲明異議
【裁判全文】
臺灣高雄地方法院交通事件裁定         98年度交聲字第970號
原處分機關  高雄市政府交通局
受 處分 人  昱真企業有限公司
代  表  人  甲○○
上列受處分人因聲明異議案件，對於高雄市政府交通局民國98年
4 月8 日所為之處分（原處分案號：高市交裁字第裁
32-BJ0000000 號），聲明異議，本院裁定如下：
    主  文
異議駁回。
    理  由
一、本件異議意旨詳如附件刑事聲明異議狀所載。
二、按汽車駕駛人停車時不得併排臨時停車或併排停車，道路交
    通安全規則第111 條第1 項第5 款、第112 條第1 項第10款
    分別定有明文；而汽車駕駛人停車時不依順行方向，或不緊
    靠道路右側，或併排停車，或單行道不緊靠路邊停車，均處
    新臺幣（以下同）600 元以上1200元以下罰鍰，道路交通管
    理處罰條例第56條第1 項第6 款復有明文；而所稱「道路」
    ，依同條例第3 條第1 款規定，係指公路、街道、巷衖、廣
    場、騎樓、走廊或其他供公眾通行之地方。
三、經查：異議人即受處分人所有之前開車輛確有在上揭時、地
    不緊靠路邊停車，此從舉發照片中所示，異議人自小客車係
    「垂直」於道路邊緣停車，即屬甚明，更無須計算是否已超
    過40公分之法定範圍。雖異議人辯稱該處屬其門前騎樓地，
    附近住家及住戶左鄰右舍均如此停法，且門前道路及邊緣均
    未劃設黃線、紅線及停車格，亦未擋到行人和行車等語。然
    道路交通安全規則第112 條第2 項之所以規定汽車駕駛人停
    車時應緊靠路面邊緣停車，其立法意旨當在規範汽車駕駛人
    停車時，不得佔用太多道路路面，致影響交通安全或妨害公
    眾利益（例如巷內發生火災時，常因汽車停放而使消防車無
    法進入），故而規定停放汽車應前後輪胎外緣距緣石或路面
    邊緣40公分以內。本件異議人車輛所停放之地點騎樓亦屬一
    般道路，有如前述，自有保持暢通之必要，縱然該路段未劃
    設紅、黃線之禁止停車線，亦不影響異議人前開不緊靠路面
    邊緣停車之違規行為。從而，異議人上開所辯，尚無可採。
四、綜上所述，異議人確有於上揭時、地不緊靠路面邊緣停車之
    違規行為，原處分機關依道路交通管理處罰條例第56條第1
    項第6 款、違反道路交通管理事件統一裁罰基準及處理細則
    第43條、第44條、第67條規定，裁處異議人罰鍰900 元，核
    無違誤，本件異議人之異議為無理由，應予駁回。
五、據上論斷，應依道路交通案件處理辦法第19條，裁定如主文
    交通案件處理辦法第19條，裁定如主文。
中    華    民    國    98    年    6     月    30    日
                  交通法庭    法  官  陳思睿
以上正本證明與原本無異。
如不服本裁定，應於收受送達後5 日內向本院提出抗告狀（應附
繕本）。
中    華    民    國    98    年    6     月    30    日
                              書記官  何慧娟


司法院資訊處製作；財團法人民間司法改革基金會備份。
